

## Juan Camilo Betancur Mejía

## **Desarrollador Full-Stack**



Medellín, Colombia

+57 3207436151



jcbmdeveloper@gmail.com



camilobetancur.com

## **HABILIDADES**

- Creatividad
- Trabajo en equipo
- Comunicación asertiva
- Liderazgo
- Adaptabilidad
- Resolución de problemas

#### **FORTALEZAS**

- React
- JavaScript
- C#
- TypeS
- HTML
- CSS
- Sass
- Styled components
- Git
- SQL Server
- Dart
- Flutter
- XML
- Wordpress
- Entity Framework

## **IR A SITIO WEB**



Visita mi CV online desde cualquier dispositivo para conocer más sobre mis experiencias, casos de éxito y mucho más.

### **PERFIL PROFESIONAL**

Desarrollador Full Stack con más de 10 años de experiencia en la creación de soluciones de software utilizando HTML, CSS, librerías y Frameworks JavaScript, .Net (C#) Y bases de datos SQL. Actualmente me desempeño como desarrollador full stack (React & .Net Core), he tenido la posibilidad de trabajar para compañías de diferentes sectores económicos como lo son: servicios, transportes y sector cooperativo.

## FORMACIÓN ACADÉMICA

#### Administrador de sistemas informáticos | 2020

Escolme Institución Universitaria

#### Tecnología en sistemas | 2016

Fundación Universitaria Autónoma de las Américas

#### Cesde Institución Educativa | 2012

Técnico desarrollo de software

#### Cesde Institución Educativa | 2009

Técnico en mantenimiento de computadores

#### **EXPERIENCIA**

# Visionamos Tecnología - Medellín, Colombia | abril-2018 - Actualmente Analista de desarrollo de software

Análisis, desarrollo y mantenimiento de aplicaciones y servicios transaccionales para el sector cooperativo y entidades vinculadas a la red coopcentral de Colombia usando tecnologías como: HTML, XML, CSS, Sass, Bootstrap, JavaScript, React, Razor, Kendo UI, .Net Core, API's, Entity Framework, SQL Server.

## Zibor Desarrolladores- Medellín, Colombia | 06/2013 - 04/2018 Desarrollador full stack

Empresa dedicada a desarrollo de software a la medida donde me desempeñaba como desarrollador FullStack utilizando tecnologías como: HTML, CSS, Bootstrap, JavaScript, Razor, DevExpress, WebForms, .Net Core, API's, Entity Framework, SQL Server.

## Controlmovil - Medellín, Colombia | 2011 – 2013 Desarrollador web

Empresa dedicada al desarrollo de aplicaciones para dispositivos móviles donde me encargaba del desarrollo del CRM y API's usando tecnologías como: HTML, CSS, Bootstrap, JavaScript, React, Razor, Kendo UI, .Net Core, Java, API's, Entity Framework, SQL Server, Azure.